【裁判字號】    99,交簡上,199
【裁判日期】    990930
【裁判案由】    公共危險
【裁判全文】
臺灣板橋地方法院刑事判決           99年度交簡上字第199號
上  訴  人
即  被  告  乙○○
上列被告因公共危險案件，不服本院99年度交簡字第3469號中華
民國99年7 月5 日第一審判決（聲請簡易判決處刑案號：99年度
速偵字第3858號），提起上訴，本院管轄之第二審合議庭判決如
下：
    主  文
上訴駁回。
乙○○緩刑貳年。
    事  實
一、乙○○明知服用酒類，不能安全駕駛動力交通工具者，不得
    駕駛，詎其於民國99年6 月13日凌晨3 時許起，在臺北縣板
    橋市○○路與民生路口附近之某海產店飲酒，至同日凌晨3
    時30分許止，已達不能安全駕駛動力交通工具之程度，竟仍
    騎乘車號LN8-768 號重型機車在道路上行駛，欲返回其住處
    ，置路上行人、車輛往來之安全於不顧。嗣其於同日凌晨3
    時40分許，騎乘機車行經臺北縣板橋市○○街23巷（聲請書
    誤載為「12巷」）13號前時，為警攔檢施以酒測，測得其呼
    氣酒精濃度高達每公升0.72毫克，因而查悉上情。
二、案經臺北縣政府警察局海山分局報請臺灣板橋地方法院檢察
    署檢察官偵查後聲請簡易判決處刑。
    理  由
一、訊據被告乙○○對於上揭犯罪事實於警詢、偵查及本院審理
    時均坦承不諱（見臺灣板橋地方法院檢察署99年度速偵字第
    3858號偵查卷宗第9 頁、第10頁、第32頁、第33頁、本院99
    年9 月2 日準備程序筆錄、99年9 月15日審判筆錄），且查
    有臺北縣政府警察局海山分局新海派出所當事人酒精測定紀
    錄表、臺北縣政府警察局舉發違反道路交通管理事件通知單
    及臺北縣政府警察局海山分局刑法第一百八十五條之三案件
    測試觀察紀錄表各一紙附卷可資佐證。本件事證明確，被告
    犯行洵堪認定，應予依法論科。
二、核被告乙○○所為，係犯刑法第185 條之3 之不能安全駕駛
    動力交通工具罪。原審以被告犯行事證明確，審酌被告明知
    酒精成分對人之意識能力具有不良影響，酒後已達不能安全
    駕駛程度，仍於道路上駕車危害公眾往來及駕駛人自身安全
    ，並兼衡其犯後坦承犯行態度良好等一切情狀，依刑法第18
    5 條之3 、第42條第3 項、刑法施行法第1 條之1 第1 項，
    量處罰金新臺幣五萬五千元，如易服勞役以新臺幣一千元折
    算一日，經核認事用法並無不合，量刑亦屬妥適。被告上訴
    意旨，指摘原審判決量刑過重，顯無理由，應予駁回。惟另
    查被告前未曾受有期徒刑以上刑之宣告，此有臺灣高等法院
    被告前案紀錄表在卷可憑，其因一時失慮，致罹刑章，經此
    偵審程序及罪刑之宣告後，應知警惕而無再犯之虞，本院因
    認暫不執行其刑為當，爰併予宣告緩刑二年，以啟自新。
據上論斷，應依刑事訴訟法第455 條之1 第1 項、第3 項、第36
8 條，刑法第74條第1 項第1 款，判決如主文。
本案經檢察官甲○○到庭執行職務
中    華    民    國    99    年    9     月    30    日
                  交通法庭  審判長法  官  彭全曄
                                  法  官  林鈺琅
                                  法  官  張兆光
以上正本證明與原本無異
本件不得上訴
                                  書記官  莊川億
中    華    民    國    99    年    10    月    4     日
附錄本案論罪科刑法條全文：
中華民國刑法第185條之3
服用毒品、麻醉藥品、酒類或其他相類之物，不能安全駕駛動力
交通工具而駕駛者，處 1 年以下有期徒刑、拘役或科或併科 15
萬元以下罰金。

司法院資訊處製作；財團法人民間司法改革基金會備份。
